【裁判字號】    95,易,2754
【裁判日期】    951020
【裁判案由】    賭博
【裁判全文】
臺灣臺中地方法院刑事判決              95年度易字第2754號
公  訴  人  臺灣臺中地方法院檢察署檢察官
被      告  甲○○
上列被告因賭博案件，經檢察官聲請以簡易判決處刑（95年度偵
字第11314號），本院臺中簡易庭（95年度中簡字第2058號）認
不宜以簡易判決處刑，改由本院刑事庭依通常程序審理，被告於
準備程序中就被訴事實為有罪之陳述，經告知簡式審判程序之旨
，並聽取公訴人、被告之意見後，由本院合議庭裁定由受命法官
獨任進行簡式審判程序，判決如下：
    主  文
甲○○連續犯圖利聚眾賭博罪，累犯，處有期徒刑捌月。扣案之
傳真機台、計算機肆台、印章壹拾貳枚、簽賭單伍拾貳張及對
帳單貳張，均沒收。
    事實及理由
一、犯罪事實：甲○○前因賭博案件，經本院判處有期徒刑6月
    確定，於民國93年6月8日易科罰金執行完畢。詎仍不知悔改
    ，復意圖營利，且基於概括之犯意，自95年1月間某日起，
    連續在臺中市南屯區○○○路○段139號10樓，經營六合彩
    及臺灣樂透彩賭博，供不特定人簽賭。其賭博方式為以香港
    六合彩及臺灣大樂透開出之號碼做為對獎號碼，如簽中2星
    （即簽中2號）可得57倍彩金，如簽中3星（簽中3號）可得
    570倍彩金，如簽中4星（簽中4號）可得7500倍之彩金。如
    均未簽中，則賭金均歸甲○○所有。嗣於95年5月9日20時20
    分許，為警持本院核發之搜索票在上開處所查獲，並扣得傳
    真機3台、計算機4台、印章12枚、簽賭單52張及對帳單2張
    。
二、證據名稱：
  (一)被告甲○○於警詢、偵查及本院準備程序中之自白，經核與
    證人即被告之子賴凱揚警詢、偵查中之證述相符。
  (二)被告所有供犯本罪所用之傳真機3台、計算機4台、印章12枚
  、簽賭單52張及對帳單2張扣案可資佐證。
三、新舊法比較適用
    被告行為後，刑法業於94年1月7日修正，同年2月2日公布，
    於95年7月1日施行。修正後新法第2條第1項規定：「行為後
    法律有變更者，適用行為時之法律。但行為後之法律有利於
    行為人者，適用最有利於行為人之法律。」，其目的係為與
    刑法第1條規定之罪刑法定主義契合，貫徹法律禁止溯及既
    往原則之精神，乃修正為「適用行為時之法律」，並兼採有
    利行為人之立場，採「從舊從輕」原則。惟該條係規範行為
    後法律變更所生新舊法律比較適用之準據法，於新法施行後
    ，應逕適用新法第2條第1項之規定，為「從舊從輕」之比較
    。並應就罪刑有關之共犯、未遂犯、想像競合犯、牽連犯、
    連續犯、結合犯，以及累犯加重、自首減輕暨其他法定加減
    原因與加減例等一切情形，綜其全部罪刑之結果而為比較（
    照最高法院95年第8次刑事庭會議決議參照）。
  (一)被告前因賭博案件，經本院判處有期徒刑6月確定，於93年6
    月8日執行完畢，此有臺灣高等法院被告前案紀錄表附卷可
    稽，茲於5年以內再故意犯本件有期徒刑以上之罪，不論依
    修正前之刑法第47條，或修正後之刑法第47條第1項之規定
    ，均構成累犯，對被告而言並無有利或不利之情形，自不生
    新舊法比較之問題，應逕依修正前之刑法第47條，論以累犯
    ，並加重其刑。
  (二)被告之犯行，因行為後新法業已刪除連續犯之規定，此刪除
    雖非犯罪構成要件之變更，但顯已影響行為人刑罰之法律效
    果，自屬法律有變更，依修正後刑法第2條第1項規定比較新
    、舊法結果，仍應適用較有利於被告之行為時法律即舊法論
    以連續犯。
  (三)綜上所述，本案以適用被告行為時之刑法較有利於被告，自
    應適用修正前之舊法。
四、核被告所為，係犯刑法第266條第1項前段之普通賭博罪與第
    268條之意圖營利供給賭博場所及意圖營利聚眾賭博罪。被
    告以一行為觸犯上開3罪名，為想像競合犯，應從情節較重
    之意圖營利聚眾賭博罪處斷。其前後多次犯行，時間緊接，
    犯罪構成要件相同，顯係基於概括犯意反覆為之，為連續犯
    ，應依修正前刑法第56條之規定以1罪論，並加重其刑。被
    告前因賭博案件，經本院判處有期徒刑6月確定，於93年6月
    8日執行完畢，有臺灣高等法院被告前案紀錄表附卷可稽，
    茲於5年以內再故意犯本件有期徒刑以上之罪，應依修正前
    之刑法第47條之規定遞加重其刑。審酌被告甫於93年間因經
    營六合彩賭博案件經判處罪刑並執行完畢，竟不知悔改，復
    犯本罪，及其犯罪時間之長達約5個月之久，然犯罪後尚知
    坦承犯行，態度良好等一切情狀，量處如主文所示之刑。扣
    案之傳真機3台、計算機4台、印章12枚、簽賭單52張及對帳
    單2張，係被告所有供犯罪所用之物，業據被告供承在卷，
    應依刑法第38條第1項第2款之規定依法宣告沒收。
五、適用之法律
  (一)刑事訴訟法第452條、第273條之1第1項、第299條第1項前段
    。
  (二)刑法第266條第1項前段、第268條、（修正前）第56條、第
    55條、（修正前）第47條、第38條第1項第2款。
  (三)罰金罰鍰提高標準條例第1條前段。
中    華    民    國    95    年    10    月    20    日
                  刑事第十三庭  法  官  陳慧珊
上正本證明與原本無異。
如不服本判決，應於判決送達後10日內向本院提出上訴狀（應附
繕本），上訴於臺灣高等法院臺中分院。
                                書記官  施玉卿
中    華    民    國    95    年    10    月    20    日
【附錄本案論罪科刑法條】
刑法第266條第1項前段：
在公共場所或公眾得出入之場所賭博財物者，處1千元以下罰金
。
刑法第268條：
意圖營利，供給賭博場所或聚眾賭博者，處 3 年以下有期徒刑，
得併科3千元以下罰金。


司法院資訊處製作；財團法人民間司法改革基金會備份。
